# 请教：地方国资委整合净资产为负数的公司，作为接收方应该如何处理？

提问人：asq 时间：2010-09-09 21:35:13
某地方国资委将所管辖的多个净资产为负数的公司无偿划转给A公司，A公司对该等无偿划入的公司应如何计量其长期股权投资？

回答人：chenyiwei
首先要搞清楚：对A而言，是同一控制下合并还是非同一控制下合并；另外“净资产为负数”是指帐面净资产还是经评估的净资产为负数。另外还要考虑交易安排的法律形式，是否导致A公司承接这些企业原先无法偿还的债务，还是A企业仅仅是这些公司的承担有限责任的股东。